【裁判字號】    90,上訴,961
【裁判日期】    900515
【裁判案由】    違反毒品危害防制條例
【裁判全文】
臺灣高等法院高雄分院刑事判決                      九十年度上訴字第九六一號
    上訴人
    即被告  甲○○
右上訴人因毒品危害防制條例案件，不服台灣屏東地方法院九十年度訴字第一四六號
中華民國九十年五月十五日第一審判決（起訴案號：台灣屏東地方法院檢察署八十九
年度毒偵字第五八九號、九十年度毒偵字第一００號），提起上訴，本院判決如左：
    主  文
原判決撤銷。
甲○○施用第一級毒品，累犯，處有期徒刑壹年。扣案吸食器乙組、第一級毒品海洛
因毛重零點柒公克，沒收銷燬之。
    事  實
一、甲○○曾有恐嚇、違反藥事法、肅清煙毒條例等前科，其中民國八十二年間因違
    反肅清煙毒條例等案件，經法院裁定應執行有期徒刑四年十月確定，甫於八十八
    年三月九日執行完畢；嗣八十七年、八十八年間又因犯連續幫助恐嚇取財罪，經
    臺灣臺南地方法院以八十八年易字第一七０二號判處有期徒刑十月，至八十九年
    九月二十日始縮短刑期執行完畢。又其前因施用毒品案件，經交付保護管束期滿
    後，由臺灣屏東地方法院檢察署於八十九年二月十四日，以八十九年度戒毒偵字
    第六０號為不起訴處分確定，竟不知悔改，又於五年內之八十九年十一月十三日
    晚間十時許，在屏東縣竹田鄉某處，非法施用第一級毒品海洛因，於次（十四）
    日凌晨一時四十分許，與陳上仁、王家慶（均另案偵辦中）等，乘大貨車在臺東
    縣大武分局森永派出所前為警查獲。
    扣案吸食器乙組、第一級毒品海洛因毛重零點柒公克。
二、案經臺東縣警察局大武分局報請臺灣臺東地方法院檢察署檢察官呈請臺灣高等法
    院檢察署檢察長核轉臺灣屏東地方法院檢察署檢察官偵查起訴。
    理  由
一、訊據上訴人即被告甲○○直承非法施用第一級毒品不諱，於原審法院審理時，亦
    同此供承無異，其查獲當日採得尿液經鑑定結果，亦呈現嗎啡陽性反應，有臺東
    縣生局八十九年十一月十六日煙毒及麻醉藥品類委託檢驗結果通知書（見五八
    九號偵查卷第二二頁）、臺灣檢驗科技股份有限公司九十年二月十四日，編號Ｋ
    Ｚ000000000000號濫用藥物尿液檢驗報告（見一００號偵查卷第十
    四頁），及法務部調查局九十年三月三十日陸(一)字第九００一七五三四號檢驗
    通知書（見原審卷第十四頁）各乙紙附卷可憑，復有吸食器乙組、第一級毒品海
    洛因毛重零點柒公克扣案，後者並有照片在卷可資參証。被告上開施用第一級毒
    品犯行，洵堪認定。被告前因施用第一級、第二級毒品，違反毒品危害防制條例
    案件，經強制戒治期滿後，因無繼續施用傾向，由臺灣屏東地方法院檢察署檢察
    官作成八十九年度戒毒偵字第六０號不起訴處分，甫於八十九年二月十四日確定
    ，有卷附臺灣高等法院被告全國前案紀錄表及臺灣屏東地方法院檢察署檢察官不
    起訴書各乙份足按，被告五年內再犯前揭施用第一級毒品海洛因犯行，犯行明確
    ，應依法論科。
二、查海洛因係毒品危害防制條例第二條第二項第一款所定之第一級毒品。核被告甲
    ○○所為，係犯毒品危害防制條例第十條第一項之施用第一級毒品罪。其持第一
    級毒品，進而施用，持有為低度行為，為高度之施用行為所吸收不另論罪，被告
    甲○○曾有恐嚇、違反藥事法、肅清煙毒條例罪等前科，其前因犯連續幫助恐嚇
    取財罪，經臺灣臺南地方法院以八十八年易字第一七０二號判處有期徒刑十月，
    至八十九年九月二十日縮短刑期執行完畢，有臺灣高等法院被告全國前案紀錄表
    、臺灣屏東地方法院檢察署刑案資料查註紀錄表、查詢被告在監在押資料及司法
    院一、二審判決書查詢結果各乙份在卷可按，其五年內再犯有期徒刑以上之罪，
    為累犯，應加重其刑。
三、原審為科刑之判決，固非無見，惟扣案吸食器乙組、第一級毒品海洛因毛重零點
    柒公克。証人王家慶於警訊已供稱係被告甲○○所有，原判決未諭知沒收，自有
    未合。被告上訴意旨指摘量刑過重不當，固無足取，但原判決既有如上所述可議
    之處，即屬無可維持，應由本院撤銷改判，爰審酌被告係累犯，前因施用毒品案
    件，經強制戒治期滿，認無繼續施用毒品傾向，甫由檢察官為不起訴處分，不久
    後即再犯本件施用第一級毒品海洛因犯行，不僅無視法紀，顯係慣於施用第一級
    毒品成癮，危害其本身健康及社會安全匪淺，等一切情狀，量處有期徒刑一年，
    以示儆懲。扣案吸食器乙組、第一級毒品海洛因毛重０．七公克、扣案吸食器乙
    組、第一級毒品海洛因毛重零點柒公克。証人王家慶於警訊已供稱係被告甲○○
    所有（見警卷第五頁），前者為專供施用毒品之器具，後者為毒品，依毒品危害
    防制條例第十八條第一項，不問屬於犯人與否沒收銷燬之。第二級毒品安非他命
    毛重０．七公克，則與本案無關聯性，不予沒收，附此敘明。
四、公訴意旨以被告甲○○涉犯毒品危害防制條例第十條第一項之施用第一級毒品海
    洛因罪嫌提起本件公訴，惟原審法院於審理時將扣案之被告甲○○案發當日採得
    尿液送請法務部調查局複驗結果，除呈現嗎啡陽性反應已如前述外，其就安非他
    命反應部分所為檢測，亦呈陽性反應，有前開檢驗通知書在卷可憑，是足見被告
    另犯施用第二級毒品安非他命犯嫌重大，惟此部分縱能成罪，要亦非本件起訴效
    力所及，尚非法院所得一併審究，應由檢察官另案偵辦，附此敘明。
據上論斷，應依刑事訴訟法第三百六十九條第一項前段、第三百六十四條、第二百九
十九條第一項前段、毒品危害防制條例第十條第一項、第十八條第一項，刑法第十一
條、第四十七條，判決如主文。
本案經檢察官郭振昌到庭執行職務。
中        華        民        國  九十    年    七      月  十八    日
                        臺灣高等法院高雄分院刑事第六庭
                                審判長法    官
                                      法    官
                                      法    官
得於十日內上訴。
本件論罪科刑法條：
毒品危害防制條例第十條第一項
施用第一級毒品者，處六月以上五年以下有期徒刑。


司法院資訊處製作；財團法人民間司法改革基金會備份。
